臺灣新北地方法院刑事判決
                                    111年度審易字第962號
公  訴  人  臺灣新北地方檢察署檢察官
被      告  詹銘祥





上列被告因竊盜等案件，經檢察官提起公訴（111年度偵字第287
4號、第4967號、第7847號），被告於準備程序進行中就被訴事
實均為有罪之陳述，本院裁定本件進行簡式審判程序並判決如下
：
    主  文
詹銘祥犯如附表所示之罪，各處如附表宣告刑欄所示之刑。附表
編號1至8所示之刑，應執行有期徒刑壹年肆月，如易科罰金，以
新臺幣壹仟元折算壹日。
未扣案如附表編號1、3、4、6至8犯罪所得欄所示之物均沒收，
於全部或一部不能沒收或不宜執行沒收時，追徵其價額。
    事實及理由
一、本件犯罪事實及證據，除起訴書所載「黃豐山」均應更正為
    「黃豊山」；起訴書附表編號2至5所載「博客停車場內」均
    應更正為「狄卡儂停車場內」、編號7所載「車牌號碼000-0
    000號車輛之車窗玻璃、」後應補充「右車門板金，」、編
    號8所載「翁光烈所有」應更正為「翁光烈承租管領使用」
    、編號7、8所載「漢生東路280前」均應更正為「漢生東路2
    80號前」；證據部分另補充「被告詹銘祥於本院準備
　　程序及審理中之自白」、「車號000-0000號車輛詳細資料報
    表、汽車出租約定切結書擷圖、玻璃估價單、銷貨單、告訴
    人翁光烈提出之汽車租賃契約書各1份」外，其餘均引用如
　　附件起訴書之記載。
二、論罪科刑：
㈠、核被告詹銘祥就附表編號1、3、4、6所為，係犯刑法第320條
    第1項之竊盜罪；就附表編號2所為，係犯刑法第320條第3項
    、第1項之竊盜未遂罪；就附表編號5所為，係犯刑法第320
    條第3項、第1項之竊盜未遂罪及刑法第354條之毀損他人物
    品罪；就附表編號7、8所為，係犯刑法第320條第1項之竊盜
    罪、刑法第354條之毀損他人物品罪。又被告就附表編號5所
    示之行為，係以一行為觸犯竊盜罪未遂罪及毀損他人物品罪
    ，為想像競合犯，應依刑法第55條規定，從一重論以竊盜未
    遂罪；就附表編號7、8所示之行為，係以一行為觸犯竊盜罪
    及毀損他人物品罪，為想像競合犯，均應依刑法第55條規定
    ，從一重論以竊盜罪。被告所犯上開8罪間，犯意各別，行
    為互殊，應予分論併罰。再被告就附表編號2、5所示犯行，
    已著手於竊盜行為之實行，惟尚未竊得財物，依刑法第25條
    第1項之規定，為未遂犯，均應依同條第2項之規定，按既遂
    犯之刑減輕之。
㈡、被告曾受有如附件起訴書犯罪事實欄一所載之論罪科刑及徒
    刑執畢情形，有臺灣高等法院被告前案紀錄表1份在卷可按
    ，其於受有期徒刑執行完畢後，5年內故意再犯本件有期徒
    刑以上之8罪，均為累犯；另依司法院釋字第775號解釋所示
    ，為避免發生罪刑不相當之情形，法院就該個案依該解釋意
    旨，裁量是否加重最低本刑，本院審酌被告前多次因竊盜案
    件，經法院判處罪刑，於民國108年2月18日執行完畢，竟仍
    不知戒慎其行，於執行完畢5年內又故意再為本件8次竊盜犯
    行，參酌前、後案所犯罪質相同，足認被告忽視法律禁令，
    對刑罰反應力薄弱，故均依刑法第47條第1項規定加重其刑
    ，並就附表編號2、5竊盜未遂部分依法先加而後減之。
㈢、爰審酌被告前有多次竊盜前科紀錄，素行不良，有臺灣高等
    法院被告前案紀錄表附卷可參，其不思以正途獲取財物，而
    屢次以相同手法砸破車窗竊取他人之財物，對社會治安及如
    附表所示被害人、告訴人之財產安全造成危害，應予非難，
    兼衡其高中肄業之智識程度（見本院卷附被告個人戶籍資料
    查詢結果1紙）、家庭經濟狀況勉持（見111年度偵字第2874
    號卷第4頁被告調查筆錄受詢問人欄位）、入監前月薪約新
    臺幣（下同）2萬元、須撫養2個小孩，及其犯罪之目的、手
    段、所行竊及毀損財物之價值，暨被告犯後雖坦認犯行，惟
    迄未與告訴人及被害人等達成和解或取得諒解等一切情狀，
    分別量處如主文所示之刑，並均諭知易科罰金之折算標準，
    及定其應執行刑暨諭知易科罰金之折算標準，以資懲儆。
三、關於沒收部分：
㈠、查被告本件竊盜犯行所竊得如附表編號1、3、4、6至8犯罪所
    得欄所示之物，均未扣案，為被告犯罪所得，且未實際合法
    發還告訴人等，被告亦未與告訴人等達成和解或賠償損害，
    宣告沒收亦無過苛、欠缺刑法上之重要性、犯罪所得價值低
    微，或為維持受宣告人生活條件之必要等情形，爰均依刑法
    第38條之1第1項前段及第3項之規定宣告沒收，並於全部或
    一部不能沒收或不宜執行沒收時，追徵其價額。
㈡、另被告就附表編號7所竊得之行車執照1張並未扣案，該證件
    客觀上價值甚微，遺失後得掛失重新申辦，顯無財產價值或
    換價可能而欠缺刑法上重要性，爰依刑法第38條之2第2項規
    定不予宣告沒收，附此敘明。　　
據上論斷，應依刑事訴訟法第273條之1第1項、第299條第1項前
段、第310條之2、第454條第2項，判決如主文。
本案經檢察官黃彥琿偵查起訴，由檢察官高智美到庭執行公訴。
中    華    民    國   111    年    6     月    30    日
                  刑事第二十三庭  法  官  傅明華
上列正本證明與原本無異。
如不服本判決，應於判決送達後20日內敘明上訴理由，向本院提
出上訴狀 (應附繕本) ，上訴於臺灣高等法院。其未敘述上訴理
由者，應於上訴期間屆滿後20日內向本院補提理由書「切勿逕送
上級法院」。
                                  書記官　盧姿妤　　　　
中　　華　　民　　國　　111 　年　　6 　　月　　30　　日
附表：
編號 犯罪事實 犯罪所得 (新臺幣) 宣告刑 1 即起訴書附表編號1被害人柯南爾部分 自行車 1台  詹銘祥犯竊盜罪，累犯，處有期徒刑參月，如易科罰金，以新臺幣壹仟元折算壹日。 2 即起訴書附表編號2告訴人黃豊山部分 無 詹銘祥犯竊盜未遂罪，累犯，處有期徒刑貳月，如易科罰金，以新臺幣壹仟元折算壹日。 3 即起訴書附表編號3告訴人黃英紘部分 100元 詹銘祥犯竊盜罪，累犯，處有期徒刑參月，如易科罰金，以新臺幣壹仟元折算壹日。 4 即起訴書附表編號4告訴人陳錫興部分 2000元 詹銘祥犯竊盜罪，累犯，處有期徒刑參月，如易科罰金，以新臺幣壹仟元折算壹日。 5 即起訴書附表編號5告訴人吳婉玉部分 無 詹銘祥犯竊盜未遂罪，累犯，處有期徒刑貳月，如易科罰金，以新臺幣壹仟元折算壹日。 6 即起訴書附表編號6被害人馬杰宏部分 車牌號碼 0000-00 號車牌2 面 詹銘祥犯竊盜罪，累犯，處有期徒刑參月，如易科罰金，以新臺幣壹仟元折算壹日。 7 即起訴書附表編號7告訴人陳碩珊部分 1000元 詹銘祥犯竊盜罪，累犯，處有期徒刑參月，如易科罰金，以新臺幣壹仟元折算壹日。 8 即起訴書附表編號8告訴人翁光烈部分 270元 詹銘祥犯竊盜罪，累犯，處有期徒刑參月，如易科罰金，以新臺幣壹仟元折算壹日。 
附錄本案論罪科刑法條全文：
中華民國刑法第320條
意圖為自己或第三人不法之所有，而竊取他人之動產者，為竊盜
罪，處 5 年以下有期徒刑、拘役或 50 萬元以下罰金。
意圖為自己或第三人不法之利益，而竊佔他人之不動產者，依
前項之規定處斷。
前二項之未遂犯罰之。
中華民國刑法第354條
毀棄、損壞前二條以外之他人之物或致令不堪用，足以生損害於
公眾或他人者，處二年以下有期徒刑、拘役或一萬五千元以下罰
金。
-------------------------------------------------------
附件：
臺灣新北地方檢察署檢察官起訴書　
                                     111年度偵字第2874號
                                     111年度偵字第4967號
                                     111年度偵字第7847號
　　被　　　告　詹銘祥　男　37歲（民國00年0月00日生）
　　　　　　　　　　　　住新北市○○區○○○路0段000巷
　　　　　　　　　　　　000號6樓
　　　　　　　　　　　　（另案在法務部矯正署岩灣分監執行中）
　　　　　　　　　　　　國民身分證統一編號：Z000000000號
上列被告因竊盜等案件，業經偵查終結，認應提起公訴，茲將犯
罪事實及證據並所犯法條分敘如下：
　　　　犯罪事實
一、詹銘祥前因多次竊盜案件，經臺灣新北地方法院分別以106
    年度審易字第192號、第962號、106年度簡字第4785號判決
    判處有期徒刑6月、3月、3月確定，前揭3罪經合併定應執行
    有期徒刑10月確定，於民國108年2月18日送監後易科罰金執
    行完畢。詎猶不知悔改，仍意圖為自己不法之所有，基於竊
    盜之犯意，於如附表所示時間及地點，以如附表所示之方法
    ，竊取或損壞如附表所示之人所有之財物。嗣經如附表所示
    之人發現遭竊而報警處理，經警調閱監視器錄影畫面後，始查
    悉上情。
二、案經新北市政府警察局林口分局報告偵辦；黃豐山、黃英紘
    、陳錫興、吳婉玉訴由新北市政府警察局三重分局報告偵辦
    ；陳碩珊、翁光烈訴由新北市政府警察局海山分局報告偵辦
    。
　　　　證據並所犯法條
一、證據清單及待證事實：
編號 證據名稱 待證事實 1 被告詹銘祥於警詢時及偵查中之供述 被告詹銘祥坦承如附表所載毀損、竊盜之全部事實。 2 被害人柯南爾於警詢之指訴及監視器畫面截圖1份、監視器畫面光碟1張 證明附表編號1所載之事實。 3 告訴人黃豐山、黃英紘、陳錫興、吳婉玉於警詢之指訴、監視器畫面截圖暨現場車損照片1份、監視器畫面光碟1張 證明附表編號2至6所載之事實。 4 被害人馬杰宏、告訴代理人高國鈞、告訴人翁光烈於警詢之指訴、證人葉子蜜於警詢之證述、監視器畫面截圖暨現場車損照片1份、監視器畫面光碟1張 證明附表編號7至8所載之事實。 
二、核被告就附表編號1、3、4、6所為，係犯刑法第320條第1項
    竊盜罪嫌；附表編號2所為，係犯同法第320條第3項、第1項
    之竊盜未遂；附表編號5之行為，係犯同法第320條第3項、
    第1項之竊盜未遂、第354條之毀損等罪嫌。被告編號5所為
    ，所犯該二罪名，係以一行竊目的同時觸犯，為想像競合犯
    ，請從一重之竊盜未遂論處；附表編號7、8之行為，係犯同
    法第320條第1項竊盜罪、第354條之毀損等罪嫌。被告編號7
    、8所為，所犯該二罪名，係以一行竊目的同時觸犯，為想
    像競合犯，請從一重之竊盜罪論處。又被告所犯上開之罪間
    ，犯意各別，行為殊異，請予分論併罰。再被告前有犯罪事
    實欄所載之論罪科刑及執行情形，此有刑案資料查註紀錄表
    附卷可稽，其於有期徒刑執行完畢後，5年以內故意再犯本
    件有期徒刑以上之罪，為累犯，請參照大法官會議釋字第77
    5號解釋意旨，審酌是否依刑法累犯規定加重其刑。至附表
    被告所竊之物，為其犯罪所得，請依刑法第38條之1第1項前
    段、第3項之規定宣告沒收，於全部或一部不能沒收或不宜
    執行沒收時追徵其價額。
三、依刑事訴訟法第251條第1項提起公訴。
　　此　　致
臺灣新北地方法院
中　　華　　民　　國　 111　　年　　4 　　月　　22　　日
　　　　　　　　　　　　　    檢  察  官   黃彥琿
附表：
編號 對象 時間 地點 行竊或毀損方式 遭毀損或竊取之物品明細 偵查卷宗 1      柯南爾(未提告) 110年7月14日21時11分許 新北市○○區○○路0號前 駕駛其承租之車牌號碼000-0000號自用小客車，見柯南爾所有、置於該處之自行車1台無人看管，隨即以徒手竊取並將之置於租用自小客車上後，駕車離去。 竊得自行車1台 (價值新臺幣5,000元) 111年度偵字第2874號 2 黃豐山 (有提告) 110年9月25日4時4分至26分許 新北市○○區○○街00號博客停車場內 以手持石頭砸毀車窗方式，破壞車牌號碼000-0000號營業用小客車之車窗(毀損部分未據告訴）行竊，惟未竊得財物即離去。 前座左側車窗遭毀損 111年度偵字第4967號 3 黃英紘(有提告) 110年9月25日4時4分至26分許 新北市○○區○○街00號博客停車場內 以手持石頭砸毀車窗方式，破壞車牌號碼000-00號營業用小客車之車窗，並以此方式竊得黃英紘車內現金後，徒步離去。(毀損部分未據告訴） 1、竊得新臺幣100元 2、前座右側車窗遭毀損 111年度偵字第4967號 4 陳錫興(有提告) 110年9月25日4時4分至26分許 新北市○○區○○街00號博客停車場內 以手持石頭砸毀車窗方式，破壞車牌號碼000-0000號營業用小客車之車窗，並以此方式竊得陳錫興車內現金後，徒步離去。(毀損部分未據告訴） 1、竊得新臺幣2,000元 2、前座右側車窗遭毀損 111年度偵字第4967號 5 吳婉玉(有提告) 110年9月25日4時4分至26分許 新北市○○區○○街00號博客停車場內 以手持石頭砸毀車窗方式，破壞車牌號碼000-0000號自小客車之車窗，致吳婉玉所有之車輛車窗玻璃毀損而不堪使用後行竊，惟未竊得財物即離去。 前座左側車窗遭毀損(價值新臺幣3,150元) 111年度偵字第4967號 6 馬杰宏(未提告) 110年9月2日23時25分許 新北市○○區○○路00號前 駕駛向其友葉子蜜承租之車牌號碼000-0000號自用小客車(下稱A車)，徒手竊取馬杰宏所有、停放於該處之車牌號碼0000-00自小客車車牌2面，並將竊得之車牌懸掛於A車上後，駕車離去。 車牌號碼0000-00號車牌2面 111年度偵字第7847號 7 陳碩珊(委由配偶高國鈞提出告訴) 110年9月3日2時54分許 新北市板橋區漢生東路280前 駕駛A車至該處後，下車以手持石頭砸毀車窗方式，破壞陳碩珊所有、停放於該處之車牌號碼000-0000號車輛之車窗玻璃、並以此竊得陳碩珊車內現金及行車執照後，駕駛A車離去。 1、竊得新臺幣1,000元與行車執照1張 2、前座右側車窗及該車門板金遭毀損 111年度偵字第7847號 8 翁光烈(有提告) 110年9月3日3時4分許 新北市板橋區漢生東路280前 駕駛A車至該處後，下車以手持石頭砸毀車窗方式，破壞翁光烈所有、停放於該處之車牌號碼000-0000號營業用小客車之車窗玻璃，並以此竊得翁光烈車內現金270元後，駕駛A車離去。 1、竊得新臺幣270元 2、前座右側車窗遭毀損 111年度偵字第7847號